【裁判字號】    89,易,386
【裁判日期】    890523
【裁判案由】    傷害
【裁判全文】
臺灣板橋地方法院刑事判決                          八十九年度易字第三八六號
    公  訴  人  臺灣板橋地方法院檢察署檢察官
    被      告  壬○○
    選任辯護人  盧春
右列被告因傷害案件，經檢察官提起公訴 (八十八年度偵字第一五七五一號），本院
判決如左：
    主  文
壬○○共同傷害人之身體，處有期徒刑伍月，如易科罰金以佰元折算壹日。
    事  實
一、壬○○於民國八十八年五月九日凌晨一時許，在台北縣蘆洲市○○○路○段一號
    ＫＴＶ店內之ＶＩＰ包廂與朋友十餘人唱歌作樂，席間因壬○○與女友己○○吵
    架，己○○遂離開該包廂並轉至店內的Ａ二０包廂內與其他朋友唱歌，壬○○因
    而心生不滿，持垃圾筒往Ａ二０包廂內砸入，致Ａ二０包廂內不詳姓名之數人氣
    憤出手毆打壬○○，不久，ＶＩＰ包廂內不詳姓名的十餘名壬○○朋友發覺後，
    均與壬○○共同基於傷害犯意聯絡，分持店內之垃圾桶、滅火器、掃把、椅子、
    或徒手追打Ａ二０包廂內的丁○○、庚○○、甲○○、鍾衍逸等人，Ａ二０包廂
    的丁○○因閃躲不及，因而受有頭部外傷合併顱骨骨折、顱內出血、頸椎挫傷合
    併神經根病變、左眼挫傷合併前房水蓋血等傷害。
二、案經被害人丁○○訴由台北縣警察局蘆洲分局報請台灣板橋地方法院檢察署檢察
    官偵查起訴。
    理  由
一、訊據被告壬○○矢口否認有傷害丁○○之犯行，辯稱：伊朋友在ＫＴＶ店內為伊
    慶生，伊與女友己○○吵架，己○○跑至別的包廂，伊就丟垃圾筒去那個包廂內
    ，之後那個包廂內有三、四人出來打伊，後來伊發現包廂門口及大門口附近各有
    一人受傷倒地，其中一人就是丁○○，伊不知是誰動手毆打丁○○，當時伊沒有
    毆打丁○○云云。經查，告訴人丁○○於警訊、偵查及本院調查時指訴：伊與朋
    友去ＫＴＶ店內唱歌，伊與朋友蔡志旻、張凱玲在包廂外等候上廁所，突然見到
    被告與一群男子過來毆打伊及朋友，因伊跑得落單，其中有一名男子就拿滅火器
    擊中伊頭部，伊就倒地失去知覺等語。又證人己○○於警訊及本院調查中證稱：
    伊是被告壬○○的女友，伊與十餘人在包廂內為被告壬○○慶生，因伊與壬○○
    吵架，伊跑至別的包廂去找朋友，被告壬○○發覺後就與另個包廂的人起衝突，
    二個包廂的人就互相圍毆，當場情形很亂，伊看見有人持木棍打人等語。又證人
    乙○○於警訊及本院調查時證稱：伊與己○○原先在被告壬○○的包廂內唱歌，
    後來伊與己○○轉至另個包廂找辛○○，被告壬○○竟衝入辛○○的包廂，與該
    包廂的其餘男子打架，後來被告壬○○包廂內的十餘名男子亦加入打架，伊看見
    被告壬○○用手及木棍打鍾衍逸，鍾衍逸的左手受傷，丁○○的頭部亦受傷等語
    。又證人辛○○於警訊中證稱：伊與朋友丁○○等人至ＫＴＶ店內唱歌慶生，後
    來另個包廂的男子十餘人分持木棍、垃圾桶、掃把等物衝入包廂毆打男生，伊朋
    友鍾衍逸與丁○○皆受傷等語。又證人丙○○於本院調查時亦證稱：伊看見被告
    壬○○進來伊包廂，看到人就打，後來伊聽見女生喊叫壬○○不要再打，當時丁○○先被打，後來鍾衍逸過去亦被打等語。又證人戊○○於警訊及本院審理時證
    稱：伊在ＫＴＶ店擔任經理職務，店內於八十八年五月九日一時許發生打架，初
    因ＶＩＰ包廂內有四名女孩轉至Ａ二０包廂唱歌，ＶＩＰ包廂內的被告壬○○就
    至Ａ二０包廂內打其中一女孩的耳光，接著被告就遭到Ａ二０包廂內的男子毆打
    ，後來ＶＩＰ包廂內的十餘名男子亦加入聲援，與Ａ二０包廂內的男子互毆，事
    後發現現場所遺留的互毆工具包括掃把、垃圾筒、庭園椅、拖把均損壞，受傷者
    有丁○○的額頭裂傷流血及鍾衍逸的腳部受傷等語。此外，並有財團法人振興復
    健醫學中心出具予告訴人丁○○的診斷書一份在偵查卷內可證。依上開調查，被
    告當時顯然有參與與打群架，且被告與不詳姓名男子數十名人，於當埸相互間有
    默示之犯意聯絡，各自分擔犯罪行為之一部，相互利用他人之行為，以達其傷害
    犯罪之目的甚明，是以被告應對所發生傷害丁○○之結果共同負責，被告所辯不
    足採信。本件事証明確，被告犯行已堪認定。
二、核被告壬○○所為，係犯刑法第二百七十七條第一項之罪。被告壬○○與不詳姓
    名之成年男子十餘名間，有犯意之聯絡與行為之分擔，均為共同正犯。爰審酌被
    告犯罪之動機、犯罪之手段、被害人所受傷害程度，及其品行、生活狀況、智識
    程度、犯罪後態度等一切情狀，量處如主文所示之刑，並諭知易科罰金之折算標
    準。
據上論斷，應依刑事訴訟法第二百九十九條第一項前段、刑法第二十八條、第二百七
十七條第一項、第四十一條、罰金罰鍰提高標準條例第一條前段、第二條，判決如主
文。
本案經檢察官賴惠慈到庭執行職務。
中      華      民      國    八十九    年      五      月    二十三    日
                                      臺灣板橋地方法院刑事第二庭
                                          法  官  黃  惠  瑛
右正本證明與原本無異
如不服本判決應於送達後十日內向本院提出上訴狀
                                          書記官  張  志  華
中      華      民      國    八十九    年      五      月    三十一    日
附錄本案論罪科刑法條全文
刑法第二百七十七條
傷害人之身體或健康者，處三年以下有期徒刑，拘役或一千元以下罰金。
犯前項之罪，因而致人於死者，處無期徒或七年以上有期徒刑，致重傷者，處三年以
上、十年以下有期徒刑。


司法院資訊處製作；財團法人民間司法改革基金會備份。
